最　高　行　政　法　院　裁　定
　　　　　　　　　　　　　　　　　　 96年度裁字第01565號
上　訴　人　甲○○即德殷企業社
被 上訴 人　財政部臺灣省北區國稅局
代　表　人　乙○○
上列當事人間因稅捐稽徵法事件，上訴人對於中華民國95年7月1
0日臺北高等行政法院95年度簡字第00070號判決，提起上訴，本
院裁定如下：
　　主  文
上訴駁回。
上訴審訴訟費用由上訴人負擔。
　　理  由
一、按對於適用簡易程序之裁判提起上訴或抗告，須經本院許可
    ，且該許可以訴訟事件所涉及之法律見解具有原則性者為限
    ，行政訴訟法第235條定有明文。所謂法律見解具有原則性
    者，諸如就行政命令是否牴觸法律所為之判斷，又如同類事
    件所表示之法律見解與其他高等行政法院所表示之見解互相
    牴觸者屬之。
二、上訴意旨略以（一）系爭合作店合約書實為連鎖加盟合作店
    合約書，並無租賃關係之約定，系爭合作店合約書並非「租
    賃關係」之表見證據，且亦無構成佣金關係。又，被上訴人
    認定租金收入等同於佣金收入，不但違背法律規定，亦違背
    經驗法則。（二）本件被上訴人依系爭合作店合約書之約定
    所推估計算之租金收入，沒有租金收入之客觀事實證據佐證
    ，訴訟標的不存在。原判決未說明據以認定上訴人有租金收
    入之理由而為判決，為判決不備理由。（三）原判決所引之
    最高法院17年上字第118號判例，應不適用於本件租稅秩序
    罰。根據系爭合作店合約書履行之事實，應可推定上訴人與
    香港商捷領有限公司臺灣分公司（下稱捷領公司）之進銷事
    實及上訴人銷售貨物給買受人之事實，則上訴人與捷領公司
    間當無租金關係存在。系爭合作店合約書並無任何有關租賃
    之約定，被上訴人並非系爭合作店合約書之簽約當事人，其
    所主張「原告提供店面，並收取該店營業額固定比例之報酬
    」，為違背憲法、法律及系爭合作店合約書之約定，為判決
    理由矛盾及不適用法律。原判決為本件之判決時不符合實質
    課稅原則，即違背司法院釋字第420號解釋所明定之課稅原
    則，本件由上訴人自進自銷，應無所爭。（四）被上訴人誤
    認上訴人提供捷領公司租賃物，實為誤解連鎖加盟業之商業
    慣行，混淆了所有權及委任法律關係，原判決執此一說，先
    解釋上訴人有提供店面為提供租賃物，再接著解釋抽成數為
    20%為租金，再反推上訴人提供店面為租賃物，則原判決理
    由矛盾。（五）在商業慣例，利潤來自於經營，租金來自於
    租賃物之使用、收益，系爭合作店合約書約定利潤分配，兩
    者法律關係完全不同，被上訴人一方面主張租賃關係，又一
    一方面稱利潤分配，原判決以此為判決，實為判決理由矛盾
    ，違反一般利潤分配及租賃之商業慣例。（六）上訴人並無
    違反租稅上協力義務並有逃漏稅之意圖，即有具體證明上訴
    人違法行為而導致漏稅結果，且上訴人與捷領公司之經營資
    料，均經上訴人及捷領公司所在地轄管之稅務人員事前申報
    （申請）及事後核定（核准），上訴人並無違反租稅程序罰
    之主觀要件及客觀要件，且被上訴人未提出上訴人違法之事
    實及構成要件與法律規定，被上訴人更違法認定沒有辦理營
    業登記之捷領公司，負應開立銷售貨物發票之義務，被上訴
    人所為之處分不適用法規等語。經查，上訴意旨僅係以其主
    觀歧異之法律見解，指摘原判決有違背法令情事，惟無一語
    指及原判決涉及法律見解具有原則性，而有需由本院加以闡
    釋之必要。故上訴人提起上訴，依首揭說明，自不應許可，
    其上訴難謂合法，應予駁回。
三、依行政訴訟法第249條第1項前段、第104條、民事訴訟法第9
    5條、第78條，裁定如主文。
中　　華　　民　　國　　96　　年　　7　　 月　　19　　日
                  第四庭審判長法  官　鍾　耀　光
                              法  官  姜　仁　脩
                              法  官　王　德　麟
                              法  官　黃　清　光
                              法  官　吳　慧　娟
以  上  正  本  證  明  與  原  本  無  異
中　　華　　民　　國　　96　　年　　7　　 月　　19　　日
　　　　　　　　　　　　　　　書記官　阮　桂　芬
